【裁判字號】    95,簡上,127
【裁判日期】    950726
【裁判案由】    家暴傷害
【裁判全文】
臺灣嘉義地方法院刑事判決          95年度簡上字第127號
上  訴  人
即  被  告  乙○○
上列上訴人因家暴傷害案件，不服本院嘉義簡易庭95年度嘉簡字
第687號中華民國95年5月24日所為第一審判決（聲請簡易判決處
刑書案號：臺灣嘉義地方法院檢察署94年度偵字第4587號），提
起上訴，本院管轄之第二審合議庭判決如下：
    主  文
上訴駁回。
乙○○緩刑貳年，緩刑期間付保護管束。
    事實及理由
一、本案經本院審理結果，認第一審簡易判決依刑法第277條第
    1項、修正前第41條第1項前段，罰金罰鍰提高標準條例第
    1條前段、修正前第2條，判處被告乙○○拘役30日，如易科
    罰金，以300元折算1日，認事用法及量刑均無不當，應予維
    持，並引用第一審簡易判決書記載之事實、證據及理由。
二、被告提起上訴略以：對原審判決之事實及刑度均不爭執，請
    求判決緩刑等語。則被告既對原審判決之事實及刑度均不爭
    執，原審基於上開認定，依刑法第57條所定各款犯罪情狀之
    規定，在法定刑度內而為量刑，已兼顧裁量之外部及內部性
    界限，符合法規範之體系與目的，並未逾越法律所規定之範
    圍，更無濫用其權限或悖離經驗或論理法則之情事，量刑亦
    屬妥適，準此，上訴意旨尚無理由。
三、按行為後法律有變更者，適用行為時之法律。但行為後之法
    律有利於行為人者，適用最有利於行為人之法律，刑法第2
    條第1項定有明文。查被告行為時之易科罰金折算標準，依
    刑法第41條第1項前段規定：「犯最重本刑為5年以下有期徒
    刑以下之刑之罪，而受6個月以下有期徒刑或拘役之宣告，
    因身體、教育、職業、家庭之關係或其他正當事由，執行顯
    有困難者，得以1元以上3元以下折算1日，易科罰金。」，
    及修正前罰金罰鍰提高標準條例第2條前段（現已刪除）規
    定，就其原定數額提高為1百倍折算1日，應以銀元3百元折
    算1日，經折算為新臺幣後，應以新臺幣9百元折算1日。惟
    95年7月1日修正公布施行之刑法第41條第1項前段則規定：
    「犯最重本刑為5年以下有期徒刑以下之刑之罪，而受6個月
    以下有期徒刑或拘役之宣告者，得以新臺幣1千元、2千元或
    3千元折算1日，易科罰金。」，比較修正前後之易科罰金折
    算標準，以95年7月1日修正公布施行前之規定，較有利於被
    告，應依刑法第2條第1項前段，適用修正前刑法第41條第1
    項前段規定，定其折算標準。而原審雖未及比較易科罰金折
    算標準之新舊法，惟因新修正刑法第2條第1項之變更，已將
    新舊法律適用之「從新從輕」原則，改採「從舊從輕」原則
    ，本案上訴後，經比較新舊法，仍應適用行為時法，原判決
    既適用行為時法，即無不當，不構成撤銷之事由，自應將上
    訴駁回。
四、按犯罪在新法施行前，新法施行後，緩刑之宣告，應適用新
    法第74條之規定，最高法院95年5月23日第8次刑事庭會議決
    議參照。查被告前未曾因故意犯罪受有期徒刑以上刑之宣告
    ，有臺灣高等法院被告前案紀錄表、臺灣嘉義地方法院檢察
    署刑案資料查註紀錄表各1份附卷可參，其因一時失慮，致
    觸犯刑典，犯罪後於上訴審坦承犯行，且於民國94年9月22
    日已與告訴人甲○○達成和解並簽署兩願離婚協議書，雙方
    表示就94年7月24日發生之爭執 (即本案)不再追究，被告並
    撤回對告訴人之傷害告訴，而告訴人因誤認未對被告提出傷
    害告訴，始未具狀撤回告訴等情，業據告訴人於本院行準備
    程序時到庭陳述明確 (簡上卷第18頁)，並有兩願離婚協議
    書1份 (簡上卷第5頁)、刑事撤回告訴狀、不起訴處分書(偵
    卷第32、38頁)等附卷可憑，今告訴人於本院準備程序中雖
    表明不願意原諒被告，惟亦陳明：伊簽署離婚協議書時是要
    原諒被告，但因被告嗣後未履行支付生活費之離婚協議，始
    不原諒被告等語 (簡上卷第18頁)，並非被告對告訴人再有
    何騷擾或傷害之行為。本院審酌上情，認被告經此偵審教訓
    ，應知警惕，當無再犯之虞，其所受宣告之刑，以暫不執行
    為適當，併予宣告緩刑2年，且依家庭暴力防治法第30條第1
    項之規定，宣告於緩刑期間付保護管束，以啟自新。
據上論斷，應依刑事訴訟法第455條之1第1項、第3項、第368條
，刑法第2條第1項前段、第74條第1項第1款，家庭暴力防治法第
30條第1項，判決如主文。
本案經檢察官陳美君到庭執行職務。
中    華    民    國    95    年    7    月    26    日
                  刑事第五庭  審判長法  官  林信旭
                                    法  官  蔡憲德
                                    法  官  蘇姵文
上列正本證明與原本無異。
本件不得上訴。
中    華    民    國    95    年    7    月    26    日
                                    書記官  林金福


司法院資訊處製作；財團法人民間司法改革基金會備份。
